

# Андрей Щавелев

FRONT-END РАЗРАБОТЧИК

#### О СЕБЕ

Я фронтенд-разработчик, с опытом создания SPA, используя React, Redux, TypeScript. Постоянно развиваю свои знания в глубь и в ширину, на данный момент разрабатываю front-end часть проекта, а также активно изучаю написание back-end. Привык качественно и ответственно подходить к своей работе,

#### Website

www.devandreyit.ru

#### **Telegram**

@DevAndreyIT



#### **Email**

devandreyit@gmail.com

#### Location

Russia, Ivanovo

# ОБРАЗОВАНИЕ

#### FRONT-END DEVELOPER

React / Redux / Redux Toolkit / TS / Router-dom / Axios / Formik **IT-INCUBATOR** 2021 - 2022

#### JAVASCRIPT MARATHON

Основы JavaScript / Promise

Zar Zakharov 2021

### JAVASCRIPT MARATHON

Основы JavaScript Vladilen Minin 2021

#### КУРС ПО JS + REACT

JavaScript / React / Fetch API / Redux Udemy, Ivan Petrychenko 2020 - 2021

# **ENGINEER FOR TECHNICAL** PROCESS AUTOMATION

Ivanovo State Power University 2008 - 2012

# ОПЫТ РАБОТЫ

# Мои работы как Front-end разработчика:

07.2022 - 09.2022 Проект: Обучающие карточки

Stack: TS, React, Redux Toolkit, React Router DOM, Axios, Formik

<u>02.2022 - 09.2022</u> Проект: Социальная сеть

Stack: TS, React, Redux, Redux-Thunk, React Router DOM, Axios, Formik

03.2022 - 08.2022 Проект: Todolist

Stack: TS, React, Redux, Redux-Thunk, React Router DOM,

Axios, Formik, MUI, Storybook

**04.2021 - 07.2022** Проект: Сайт для ресторана

Stack: JavaScript, Fetch API

03.2020 - 06.2020 Проект: Электроника24

Создание сайта на WordPress, его администрирование, продвижение

01.2019 - 04.2019 Проект: сайт компании "Сервис Компьютер"

Создание сайта на WordPress, его администрирование, продвижение

#### Сервисный инженер

2012 - 2021 Компания: Сервис Компьютер

Специалист по установке, настройке, поиску неисправностей и ремонту высокотехнологичной техники.

#### НАВЫКИ















React

Redux

TypeScript

**IavaScript** 

Storvbook

GitHub

Postman

Material UI



Rest API



Unit tests







